Minutes et répertoires du notaire Jean-Baptiste Gervais FOURNIER, 28 juin 1804 - 2 avril 1827 (étude XXXIX)
Archives nationales
- Répertoire(s) de Jean-Baptiste Gervais FOURNIER, 1er mars 1793 - 9 novembre 1827; MC/RE/XXXIX/9 - MC/RE/XXXIX/12
  - Répertoire. an XII, messidor - 1815, 28 janvier, 8 messidor an XII (27 juin 1804) - 28 janvier 1815; MC/RE/XXXIX/10
    - Inventaire après décès: Martin, Gabriel-Dieudonné. Cordonnier. Palais du Tribunat, Bons-Enfants (rue des), 22 mars 1808
      inventaire après décès; Palais Royal; Martin, Gabriel-Dieudonné; cordonnier
    - Inventaire après décès: Breton, Claude. Limonadier (marchand); maçon (ancien). Vaugirard (rue de), n° 17, 29 mars 1808
      inventaire après décès; Vaugirard (rue de); Breton, Claude; restaurateur; maçon
    - Inventaire après décès: Dubus, Marie-Jeanne; Gentillet, Rémy (veuve). Boucher (ancien marchand). Chaume (rue du), n° 9, 2 mai 1808
      inventaire après décès; Chaume (rue du); Dubus, Marie-Jeanne; Gentillet, Rémy; boucher
    - Inventaire après décès: Truet, Charles-Alexandre. Pharmacien. Bourgogne (rue de), n° 11, 18 mai 1808
      inventaire après décès; Bourgogne (rue de); Truet, Charles-Alexandre; pharmacien
    - Inventaire après décès: Lelievre, Marie-Madeleine; Portier, Jean-Pierre (veuve). Vieux-Augustins (rue des), n° 49, 30 mai 1808
      inventaire après décès; Vieux-Augustins (rue des); Lelievre, Marie-Madeleine; Portier, Jean-Pierre
    - Inventaire après décès: Croisy, Simon. Faubourg-Saint-Antoine (rue du), n° 26, 11 juillet 1808
      inventaire après décès; Faubourg-Saint-Antoine (rue du); Croisy, Simon
    - Inventaire après décès: Retif, Anne-Marguerite; Bizet, Jean-Melon-François (veuve). Charenton (rue de), 16 juillet 1808
      inventaire après décès; Charenton (rue de); Retif, Anne-Marguerite; Bizet, Jean-Melon-François
    - Inventaire après décès: Fossy, Nicolas. Prêtre desservant Vitry-sur-Seine (Val-de-Marne)., 30 août 1808
      inventaire après décès; Fossy, Nicolas; prêtre
    - Inventaire après décès: Aubry, Marie-Marguerite-Jeanne; Pommelet, Jean-Baptiste (épouse)., 26 septembre 1808
      inventaire après décès; Aubry, Marie-Marguerite-Jeanne; Pommelet, Jean-Baptiste
    - Inventaire après décès: Garnot, Cécile-Marguerite; Caille, Claude-René (épouse)., 13 février 1809
      inventaire après décès; Garnot, Cécile-Marguerite; Caille, Claude-René
    - Inventaire après décès: Nuee, Marie-Thérèse-Josèphe-Désirée; Fourcade, Jean-Antoine (épouse)., 4 mars 1809
      inventaire après décès; Nuee, Marie-Thérèse-Josèphe-Désirée; Fourcade, Jean-Antoine
    - Inventaire après décès: Femin, Antoinette-Charlotte; Courcelle, Charles-Mathurin (veuve)., 7 avril 1809
      inventaire après décès; Femin, Antoinette-Charlotte; Courcelle, Charles-Mathurin
    - Inventaire après décès: Legrand, Honorine-Geneviève; Castres, Denis (épouse). Tailleur d'habits. Malte (rue de), n° 8, 26 août 1809
      inventaire après décès; Malte (rue de); Legrand, Honorine-Geneviève; Castres, Denis; tailleur d'habits
    - Inventaire après décès: Deflandre, Marie-Monique; Meurin, Jean-Baptiste (veuve). Neuve-Saint-Martin (rue), n° 19, 5 septembre 1809
      inventaire après décès; Neuve-Saint-Martin (rue); Deflandre, Marie-Monique; Meurin, Jean-Baptiste
    - Inventaire après décès: Bonnier, Bruno. Tailleur d'habits. Carrousel (place du), n° 26, 21 novembre 1809
      inventaire après décès; Bonnier, Bruno; tailleur d'habits
    - Inventaire après décès: Emch, Durs. Concierge; employé aux messageries. Notre-Dame-des-Victoires (rue), n° 22, 20 décembre 1809
      inventaire après décès; Notre-Dame-des-Victoires (rue); Emch, Durs; concierge
    - Inventaire après décès: Lepage, Jean-Jacques. Grève (quai de la), n° 6, 8 mars 1810
      inventaire après décès; Grève (quai de la); Lepage, Jean-Jacques
    - Inventaire après décès: Delin, Edme. Coutelier. Joquelet (rue), n° 6, 17 avril 1810
      inventaire après décès; Joquelet (rue); Delin, Edme; forgeron
    - Inventaire après décès: Foucher, Marie-Jeanne; D'Hollande, Jean-Pierre (épouse). Menuisier. Vieux-Augustins (rue des), n° 36, 28 avril 1810
      inventaire après décès; Vieux-Augustins (rue des); Foucher, Marie-Jeanne; D'Hollande, Jean-Pierre; menuisier
    - Inventaire après décès: Petitjean, Joseph. Greneta (rue), n° 31, 14 juin 1810
      inventaire après décès; Greneta (rue); Petitjean, Joseph
    - Inventaire après décès: Dufayes, Marie-Catherine., 17 juillet 1810
      inventaire après décès; Dufayes, Marie-Catherine
    - Inventaire après décès: Chosoy, Pierre-Louis-Claude. Fossés-du-Temple (rue des), n° 77, 27 juillet 1810
      inventaire après décès; Fossés-du-Temple (rue des); Chosoy, Pierre-Louis-Claude
    - Inventaire après décès: Faucheur, Nicolas. Bretagne (rue de), n° 17, 25 septembre 1810
      inventaire après décès; Bretagne (rue de); Faucheur, Nicolas
    - Inventaire après décès: Caille, René. Cultivateur. Lieusaint (Seine-et-Marne) (Servigny), 3 novembre 1810
      inventaire après décès; Lieusaint (Seine-et-Marne); Caille, René; agriculteur
    - Inventaire après décès: Doubledent, Marie-Alexandrine; Levillain, Jacques-Alexandre (épouse). Madeleine-de-la-Ville-l'Evêque (rue de la),26, 19 novembre 1810
      inventaire après décès; Madeleine (rue de la); Doubledent, Marie-Alexandrine; Levillain, Jacques-Alexandre
    - Inventaire après décès: Songis, Nicolas-Marie ( comte de l'Empire)., 11 janvier 1811
      inventaire après décès; Songis, Nicolas-Marie
    - Inventaire après décès: Germain, Nicolas. Huissier. Petit-Lion-Saint-Sauveur (rue du), n° 19, 23 janvier 1811
      inventaire après décès; Petit-Lion-Saint-Sauveur (rue du); Germain, Nicolas; huissier
    - Inventaire après décès: Brunie, Pierre. Saint-Fiacre (rue), n° 5, 19 mars 1811
      inventaire après décès; Saint-Fiacre (rue); Brunie, Pierre
    - Inventaire après décès: Beurdeley, Josèphe. Foin-Saint-Jacques (rue du), n° 13, 22 mars 1811
      inventaire après décès; Foin-Saint-Jacques (rue du); Beurdeley, Josèphe
    - Inventaire après décès: Damoreau, Joseph-Siméon. Lune (rue de la), n° 22, 12 septembre 1811
      inventaire après décès; Lune (rue de la); Damoreau, Joseph-Siméon
    - Inventaire après décès: Simon, Nicolas-Louis. Propriétaire. Copeau (rue), n° 23, 14 novembre 1811
      inventaire après décès; Copeau (rue); Simon, Nicolas-Louis
    - Inventaire après décès: Melin, André-Pierre. Vitrier. Four-Saint-Honoré (rue du), n° 24, 28 novembre 1811
      inventaire après décès; Four-Saint-Honoré (rue du); Melin, André-Pierre; vitrier
    - Inventaire après décès: Grenier, Antoine. Charbon de terre (marchand de). Lions-Saint-Paul (rue des), n° 16, 19 décembre 1811
      inventaire après décès; Lions-Saint-Paul (rue des); Grenier, Antoine; charbonnier
    - Inventaire après décès: Tibille, Antoine-Joseph. Marchand (ancien). Jardin-des-Plantes (rue du), n° 22, 24 décembre 1811
      inventaire après décès; Jardin-du-Roi (rue du); Tibille, Antoine-Joseph; commerçant
    - Inventaire après décès: Pichard, Marie-Françoise-Angélique; Tibille, Antoine-Joseph (épouse). Marchand (ancien). Jardin-des-Plantes (rue du), n° 22, 24 décembre 1811
      inventaire après décès; Jardin-du-Roi (rue du); Pichard, Marie-Françoise-Angélique; Tibille, Antoine-Joseph; commerçant
    - Inventaire après décès: Hugueniot, Joseph-Charles-Ignace. Orfèvre à Marseille (Bouches-du-Rhône). Lowendal (place), 4 janvier 1812
      inventaire après décès; Hugueniot, Joseph-Charles-Ignace; orfèvre
    - Inventaire après décès: Vincenot, Bernardine; Michaud dit La Bonté, Jean (épouse). Vieux-Augustins (rue des), n° 10, 15 février 1812
      inventaire après décès; Vieux-Augustins (rue des); Vincenot, Bernardine; Michaud, Jean; La Bonté, Jean
    - Inventaire après décès: Collandre, Marie-Claude-Nicole; Peron, Jean (épouse). Vaugirard (rue de), n° 5, 22 février 1812
      inventaire après décès; Vaugirard (rue de); Collandre, Marie-Claude-Nicole; Peron, Jean
    - Inventaire après décès: Hure, Anne-Marguerite-Sophie; Blet, Hippolyte (épouse). Vieux-Augustins (rue des), n° 48, 16 juin 1812
      inventaire après décès; Vieux-Augustins (rue des); Hure, Anne-Marguerite-Sophie; Blet, Hippolyte
    - Inventaire après décès: Favier, Marie; Bouille, François-Jean-Antoine (épouse). Maubert (place), n° 26, 18 septembre 1812
      inventaire après décès; Maubert (place); Favier, Marie; Bouille, François-Jean-Antoine
    - Inventaire après décès: Bonaire, Jean-Baptiste-Théodore. Vieux-Augustins (rue des), n° 66, 3 octobre 1812
      inventaire après décès; Vieux-Augustins (rue des); Bonaire, Jean-Baptiste-Théodore
    - Inventaire après décès: Hamel, François. Fontenay-aux-Roses (Hauts-de-Seine), 4 décembre 1812
      inventaire après décès; Fontenay-aux-Roses (Hauts-de-Seine); Hamel, François
    - Inventaire après décès: Lalouette, Geneviève; Grelot, Antoine-Claude (épouse). Saint-Denis (rue), n° 380, 20 janvier 1813
      inventaire après décès; Saint-Denis (rue); Lalouette, Geneviève; Grelot, Antoine-Claude
    - Inventaire après décès: Delorme, Jeanne-Catherine; Brunie, Pierre (veuve). Saint-Fiacre (rue), n° 5, 10 février 1813
      inventaire après décès; Saint-Fiacre (rue); Delorme, Jeanne-Catherine; Brunie, Pierre
    - Inventaire après décès: Lemoyne, Victoire-Thérèse; Derome, Louis (épouse). Gravilliers (rue des), n° 14, 17 février 1813
      inventaire après décès; Gravilliers (rue des); Lemoyne, Victoire-Thérèse; Derome, Louis
    - Inventaire après décès: Faidy, Jean. Temple (rue du), n° 96, 20 février 1813
      inventaire après décès; Temple (rue du); Faidy, Jean
    - Inventaire après décès: Jean, Jean-François. Coq-Héron (rue du), n° 7, 25 février 1813
      inventaire après décès; Coq-Héron (rue du); Jean, Jean-François
    - Inventaire après décès: Portefin, Marie-Victoire; Beuzeville, Jean-Baptiste (épouse). Saint-Honoré (rue), n° 88, 30 avril 1813
      inventaire après décès; Saint-Honoré (rue); Portefin, Marie-Victoire; Beuzeville, Jean-Baptiste
    - Inventaire après décès: Gacher, Jeanne-Virginie; Telliez, Jean-Baptiste-Aimé (épouse); Dansette, Jean François (veuve). Faubourg-Montmartre (rue du), n° 4, 10 mai 1813
      inventaire après décès; Faubourg-Montmartre (rue du); Gacher, Jeanne-Virginie; Telliez, Jean-Baptiste-Aimé; Dansette, Jean François
    - Inventaire après décès: Vitry, Pierre-Jacques. Montreuil (rue de), n° 115, 25 juin 1813
      et de Marie Françoise Lechopie, sa veuve.
      inventaire après décès; Montreuil (rue de); Vitry, Pierre-Jacques
    - Inventaire après décès: Tardu, Jacques-Nicolas. Pinon (rue), n° 2, 8 juillet 1813
      inventaire après décès; Pinon (rue); Tardu, Jacques-Nicolas
    - Inventaire après décès: Chevalier, Dieudonné-Thibault. Montmartre (rue), n° 68, 31 août 1813
      inventaire après décès; Montmartre (rue); Chevalier, Dieudonné-Thibault
    - Inventaire après décès: Toutain, François-Marin. Montmartre (rue), n° 63, 9 septembre 1813
      inventaire après décès; Montmartre (rue); Toutain, François-Marin
    - Inventaire après décès: Boullie, Marie-Elisabeth-Michelle; Delisle, Pierre-François (épouse). Mercier (marchand). Saint-Denis (rue), n° 299, 23 mai 1814
      inventaire après décès; Saint-Denis (rue); Boullie, Marie-Elisabeth-Michelle; Delisle, Pierre-François; commerçant
    - Inventaire après décès: Maurel, Jean-Honoré. Vicaire de Saint-Eustache (second). Saint-Eustache (presbytère de), 30 mai 1814
      inventaire après décès; Saint-Eustache (église); Maurel, Jean-Honoré; ecclésiastique
    - Inventaire après décès: Beaufrere, Marie-Jeanne-Elisabeth; Massot, Marie-Alexandre (épouse). Montmartre (rue), n° 54, 3 août 1814
      inventaire après décès; Montmartre (rue); Beaufrere, Marie-Jeanne-Elisabeth; Massot, Marie-Alexandre
    - Inventaire après décès: Bontems, Adélaïde-Françoise; Roger, Pierre-André (épouse). Célestins (quai des), n° 26, 5 décembre 1814
      inventaire après décès; Célestins (quai des); Bontems, Adélaïde-Françoise; Roger, Pierre-André
    - Inventaire après décès: Bardos, Marie-Joseph. Faubourg-Poissonnière (rue du), n° 8, 20 décembre 1814
      inventaire après décès; Faubourg-Poissonnière (rue du); Bardos, Marie-Joseph
  - Répertoire. 1815, 2 février - 1823, 31 janvier, 2 février 1815 - 31 janvier 1823; MC/RE/XXXIX/11
    - Inventaire après décès: Courtier, Anne-Marie-Claudine; Deltuf, Antoine-Octave (épouse). Juge au tribunal de commerce Seine (ancien). Faubourg-Saint-Martin (rue du), n° 88, 6 février 1815
      inventaire après décès; Faubourg-Saint-Martin (rue du); Courtier, Anne-Marie-Claudine; Deltuf, Antoine-Octave; juge
    - Inventaire après décès: Blanchot, Jacques-Simon. Marinier. Ecole (quai de l'), sur un bateau, 13 mai 1815
      inventaire après décès; Ecole (quai de l'); Blanchot, Jacques-Simon; batelier
    - Inventaire après décès: Bernard, François. Tapissier (ancien marchand); restaurateur. Montmartre (rue), n° 80, 31 juillet 1815
      inventaire après décès; Montmartre (rue); Bernard, François; restaurateur; tapissier
    - Inventaire après décès: Maslard, Anne-Clotilde-Charlotte; Brouillet, François (veuve). Potier d'étain (marchand). Aubry le Boucher (rue), n° 28, 18 septembre 1815
      inventaire après décès; Aubry-le-Boucher (rue); Maslard, Anne-Clotilde-Charlotte; Brouillet, François; potier
    - Inventaire après décès: Bernard, Alain-Melchior-François. Brocanteur. Cloître-Saint-Benoît (rue du), n° 2, 26 septembre 1815
      inventaire après décès; Cloître-Saint-Benoît (rue du); Bernard, Alain-Melchior-François; brocanteur
    - Inventaire après décès: Fournier, Philibert. Saint-Martin (rue), n° 109, 26 octobre 1815
      inventaire après décès; Saint-Martin (rue); Fournier, Philibert
    - Inventaire après décès: Bonnetat, Nicolas. Comtesse-d'Artois (rue de la), n° 19, 28 novembre 1815
      inventaire après décès; Comtesse-d'Artois (rue de la); Bonnetat, Nicolas
    - Inventaire après décès: Boucher, Pierre-François. Aubry le Boucher (rue), n° 45, 21 décembre 1815
      inventaire après décès; Aubry-le-Boucher (rue); Boucher, Pierre-François
    - Inventaire après décès: Mayeux, Marie-Agathe. Saint-Hyacinthe (rue), n° 23, 22 décembre 1815
      inventaire après décès; Saint-Hyacinthe (rue); Mayeux, Marie-Agathe
    - Inventaire après décès: Breffort, Sébastien-Michel-Marthe. Coiffeur. Temple (rue du), n° 91, 12 janvier 1816
      inventaire après décès; Temple (rue du); Breffort, Sébastien-Michel-Marthe; coiffeur
    - Inventaire après décès: Petit, Louis-Prince. Cuisinier-maître d'hôtel. Saints-Pères (rue des), n° 9, 19 janvier 1816
      inventaire après décès; Saints-Pères (rue des); Petit, Louis-Prince; cuisinier; maître d'hôtel
    - Inventaire après décès: Jubault, Jean-Baptiste. Entrepreneur de serrurerie (ancien). Trainée (rue), n° 17, 19 février 1816
      inventaire après décès; Trainée (rue); Jubault, Jean-Baptiste; serrurier
    - Inventaire après décès: Arreitter, Marie-Geneviève-Antoinette; Payen, Alexis-Jean-René (épouse). Linger (marchand). Comtesse-d'Artois (rue de la), n° 19, 4 mars 1816
      inventaire après décès; Comtesse-d'Artois (rue de la); Arreitter, Marie-Geneviève-Antoinette; Payen, Alexis-Jean-René; teinturier blanchisseur
    - Inventaire après décès: Pere, Gilles. Cocher. Jussienne (rue de la), n° 16, 27 mars 1816
      inventaire après décès; Jussienne (rue de la); Pere, Gilles; conducteur de véhicules
    - Inventaire après décès: Gerbe, Jean-Baptiste-Pierre. Maire de Houdan (Yvelines); officier militaire. Montfort-L'Amaury (Yvelines), 29 mars 1816
      inventaire après décès; Montfort-l'Amaury (Yvelines); Gerbe, Jean-Baptiste Pierre; élu local; officier (armée)
    - Inventaire après décès: Brasseur, François-Augustin. Épicier (marchand). Montmartre (rue), n° 66, 8 avril 1816
      inventaire après décès; Montmartre (rue); Brasseur, François-Augustin; commerçant
    - Inventaire après décès: Boivin, Jean. Couvreur. Plâtre-Sainte-Avoie (rue du), n° 18, 9 avril 1816
      inventaire après décès; Boivin, Jean; couvreur
    - Inventaire après décès: Ducrot, Marie-Marguerite-Pierrette; Magras, Antoine (épouse). Ciseleur. Barres (rue des), n° 12, 11 juin 1816
      inventaire après décès; Barres (rue des); Ducrot, Marie-Marguerite-Pierrette; Magras, Antoine; décorateur
    - Inventaire après décès: Hagenbuck, François-Dominique. Compositeur en lettres. Neuve-des-Petits-Champs (rue), n° 33, 5 juillet 1816
      inventaire après décès; Neuve-des-Petits-Champs (rue); Hagenbuck, François-Dominique
    - Inventaire après décès: Guillaumot, Marie-Antoinette-Françoise; Garnier, Eloi-Jean (épouse). Menuisier (m.). Chanverrerie (rue de la), n° 8, 1er août 1816
      inventaire après décès; Chanverrerie (rue de la); Guillaumot, Marie-Antoinette-Françoise; Garnier, Eloi-Jean; menuisier
    - Inventaire après décès: Guittard, Joseph-Georges. Lapidaire. Pastourelle (rue), n° 3, 17 août 1816
      inventaire après décès; Pastourelle (rue); Guittard, Joseph-Georges; orfèvre
    - Inventaire après décès: Buchet dit Benoit, -Louis-Honoré. Boucher (marchand). Roquette (rue de la), n° 36, faubourg-Saint-Antoine, 21 août 1816
      inventaire après décès; Roquette (rue de la); Buchet dit Benoit, -Louis-Honoré; boucher
    - Inventaire après décès: Moreau, Louis-Prudent. Faubourg-Poissonnière (rue du), n° 12, 24 décembre 1816
      inventaire après décès; Faubourg-Poissonnière (rue du); Moreau, Louis-Prudent
    - Inventaire après décès: Delfieu, Jeanne; Blanchard, Nicolas (épouse); Grenier, Antoine (veuve). Lions-Saint-Paul (rue des), n° 2, 6 janvier 1817
      inventaire après décès; Lions-Saint-Paul (rue des); Delfieu, Jeanne; Blanchard, Nicolas; Grenier, Antoine
    - Inventaire après décès: Leduc Survilliers, Michel-Joseph. Martel (rue), n° 2, 24 janvier 1817
      inventaire après décès; Martel (rue); Leduc Survilliers, Michel-Joseph
    - Inventaire après décès: Peron, Jean-Pierre. Jardin-du-Roi (rue du), n° 22, 12 février 1817
      inventaire après décès; Jardin-du-Roi (rue du); Peron, Jean-Pierre
    - Inventaire après décès: Brusle, Anne-Rosalie; Daubonne, Jean-Etienne-Lainé (épouse divorcée). Saint-André-des-Arts (rue), n° 47, 24 février 1817
      inventaire après décès; Saint-André-des-Arts (rue); Brusle, Anne-Rosalie; Daubonne, Jean-Etienne-Lainé (épouse divorcée)
    - Inventaire après décès: D'Hollande, Jean-Pierre. Menuisier. Cadran (rue du), n° 4, 10 mars 1817
      inventaire après décès; Cadran (rue du); D'Hollande, Jean-Pierre; menuisier
    - Inventaire après décès: Parant, Madeleine-Amélie; Charpentier, Pierre (épouse). Charcutier. Beauregard (rue), n° 12, 2 mai 1817
      inventaire après décès; Beauregard (rue); Parant, Madeleine-Amélie; Charpentier, Pierre; charcutier
    - Inventaire après décès: Delaplace, Marie-Reine; Notta, Pierre-Joachim (épouse). Maître d'hôtel garni (ancien). Tixeranderie (rue de la), n° 13, 9 juin 1817
      inventaire après décès; Tixeranderie (rue de la); Delaplace, Marie-Reine; Notta, Pierre-Joachim; hôtelier
    - Inventaire après décès: Cottenest, Louis-Henri-Denis. Vieux-Augustins (rue des), n° 49, 7 juillet 1817
      inventaire après décès; Vieux-Augustins (rue des); Cottenest, Louis-Henri-Denis
    - Inventaire après décès: Maurice, Anne-Françoise; Collin, Jean-Jacques (épouse). Petits-Pères (bâtiments des), 27 novembre 1817
      inventaire après décès; Maurice, Anne-Françoise; Collin, Jean-Jacques
    - Inventaire après décès: Neumann, Marie-Salomé; Ave, François (épouse). Limonadier tenant maison garnie. Montmartre (rue), n° 40, 27 janvier 1818
      inventaire après décès; Montmartre (rue); Neumann, Marie-Salomé; Ave, François; restaurateur
    - Inventaire après décès: Legendre, Marie-Suzanne; Duruy, Marie-Charles (épouse). Limonadier (marchand). Mouffetard (rue), n° 156, 19 février 1818
      inventaire après décès; Mouffetard (rue); Legendre, Marie-Suzanne; Duruy, Marie-Charles; restaurateur
    - Inventaire après décès: Kieffer, Jean-Georges. Tailleur. Montmartre (rue), n° 3, 3 mars 1818
      inventaire après décès; Montmartre (rue); Kieffer, Jean-Georges; tailleur d'habits
    - Inventaire après décès: Binot, Anne-Marie-Colombe; Tierlin, Etienne (épouse); Bourdillat, J. (veuve); Bertrand, N. (veuve). Teinturier. Bourg-Tibourg (rue du), n° 19, 19 mars 1818
      inventaire après décès; Bourg-Tibourg (rue du); Binot, Anne-Marie-Colombe; Tierlin, Etienne; Bourdillat, J.; Bertrand, N.; teinturier blanchisseur
    - Inventaire après décès: Lambert, Jean. Fontenay-aux-Roses (Hauts-de-Seine), 6 juin 1818
      inventaire après décès; Fontenay-aux-Roses (Hauts-de-Seine); Lambert, Jean
    - Inventaire après décès: Leboucher, Thomas. Petits-Pères (bâtiments des), 31 juillet 1818
      inventaire après décès; Leboucher, Thomas
    - Inventaire après décès: Billau, Claire-Hubertine-Josèphe; Lefebvre, Christophe (veuve). Faubourg-Saint-Denis (rue du), n° 90, 3 octobre 1818
      inventaire après décès; Faubourg-Saint-Denis (rue du); Billau, Claire-Hubertine-Josèphe; Lefebvre, Christophe
    - Inventaire après décès: Moissard, Geneviève; Morel, Nicolas-Alexandre (veuve). Couturière (ancienne); employé. Saint-Antoine (rue), n° 170, 20 octobre 1818
      inventaire après décès; Saint-Antoine (rue); Moissard, Geneviève; Morel, Nicolas-Alexandre; tailleur d'habits
    - Inventaire après décès: Masson, Clotilde-Marie-Louise. Coquillière (rue), n° 1, 7 novembre 1818
      inventaire après décès; Coquillière (rue); Masson, Clotilde-Marie-Louise
    - Inventaire après décès: Boutin, Madeleine-Charlotte; Faidy, Jean (veuve). Sellier carrossier. Temple (rue du), n° 96, 9 novembre 1818
      inventaire après décès; Temple (rue du); Boutin, Madeleine-Charlotte; Faidy, Jean; sellier; carrossier
    - Inventaire après décès: Sion, Charles-Antoine. Négociant (ancien). Sourdière (rue de la), n° 18, 2 mars 1819
      inventaire après décès; Sion, Charles-Antoine; négociant
    - Inventaire après décès: Daix, Jacques-Eloi. Chaillot (rue de), n° 99, 26 mars 1819
      inventaire après décès; Chaillot (rue de); Daix, Jacques-Eloi
    - Inventaire après décès: Gerbier de Vologe, Aimé-Jean. Employé aux contributions indirectes, négociant. Hauteville (rue d'), n° 25, 29 mars 1819
      inventaire après décès; Hauteville (rue d'); Gerbier de Vologe, Aimé-Jean; négociant
    - Inventaire après décès: Grondard, Claude. Grenier-Saint-Lazare (rue), n° 8, 17 avril 1819
      inventaire après décès; Grenier-Saint-Lazare (rue du); Grondard, Claude
    - Inventaire après décès: Merle, Toussaint. Fossés-Saint-Jacques (rue des), n° 4, 7 mai 1819
      inventaire après décès; Fossés-Saint-Jacques (rue des); Merle, Toussaint
    - Inventaire après décès: Pere, Vincent. Chandelle (fabricant de). Trône (place du), n° 3, 14 septembre 1819
      inventaire après décès; Trône (place du); Pere, Vincent; cirier
    - Inventaire après décès: Briquet, Anne-Marthe; Tierlin, Etienne (épouse divorcée). Teinturier. Regratière (rue), n° 3, 15 septembre 1819
      inventaire après décès; Le-Regrattier (rue); Briquet, Anne-Marthe; Tierlin, Etienne (épouse divorcée); teinturier blanchisseur
    - Inventaire après décès: Favrel, Jean-Modeste-Tranquille. Épicier (marchand). Pavée-Saint-Sauveur (rue), n° 14, 4 décembre 1819
      inventaire après décès; Pavée-Saint-Sauveur (rue); Favrel, Jean-Modeste-Tranquille; commerçant
    - Inventaire après décès: Robert, Pierre. Employé à la bibliothèque du roi. Neuve-des-Petits-Champs (rue), n° 31, 28 décembre 1819
      inventaire après décès; Neuve-des-Petits-Champs (rue); Robert, Pierre
    - Inventaire après décès: Bazile, Marie-Jeanne-Théodore; Blottiere, Jean-Jacques-Maxime (épouse). Couvreur. Parc-Royal (rue du), n° 4, 29 décembre 1819
      inventaire après décès; Parc-Royal (rue du); Bazile, Marie-Jeanne-Théodore; Blottiere, Jean-Jacques-Maxime; couvreur
    - Inventaire après décès: Fabre, Jean. Nevers (rue de), n° 17, 20 mars 1820